【裁判字號】    94,上訴,284
【裁判日期】    950310
【裁判案由】    違反毒品危害防制條例
【裁判全文】
臺灣高等法院花蓮分院刑事判決         94年度上訴字第284號
上  訴  人  臺灣花蓮地方法院檢察署檢察官
被      告  甲○○
上列上訴人因違反毒品危害防制條例案件，不服臺灣花蓮地方法
院94年度訴字第259號中華民國94年9月30日第一審判決（起訴
案號：臺灣花蓮地方法院檢察署94年度偵字第1666號；移送併辦
案號：臺灣花蓮地方法院檢察署94年度毒偵字第1027號），提起
上訴，本院判決如下：
    主  文
上訴駁回。
    事  實
一、甲○○曾於民國93年間因施用第二級毒品案件，經法院以93
    年度林簡字第500號判處有期徒刑6月確定，甫於93年9月30
    日執行完畢，竟不知悔悟，於前案執完畢後5年內，基於分
    別施用第一、二級毒品之犯意，於94年5月10日某時，花蓮
    縣新城鄉海邊草叢中，以將第二級毒品安非他命放入玻璃球
    中燃燒吸食煙霧之方式，施用安非他命1次。又於同年5月11
    日某時，在花蓮縣新城鄉○○村○○路旁，以將第一級毒品
    海洛因摻雜於香菸後點燃吸食之方式，施用海洛因1次。嗣
    於94年5月12日晚間10時30分許，甲○○乘坐林大欽駕駛之
    車號5715-HT自小客車，行經花蓮縣秀林鄉崇德村崇德178
    之1號前村道上，經警臨檢查獲，並對甲○○採尿送驗，而
    查悉上情。
二、案經花蓮縣警察局新城分局報告臺灣花蓮地方法院檢察署偵
    查起訴。
    理  由
一、上開事實，業據被告甲○○於警詢、偵查及原審訊問時，坦
    承不諱，且被告於上開新城分局員警查獲時採集其尿液送請
    檢驗，其結果均呈嗎啡及甲基安非他命陽性反應乙節，此有
    慈濟大學濫用藥物檢驗中心檢驗總表及毒品案件尿液檢體採
    集送驗紀錄表各1份附卷可稽，是被告之自白應可認與事實
    相符，足以採信。
二、被告前因施用毒品案件，經原審裁定送勒戒處所施以觀察勒
    戒後，無繼續施用毒品之傾向，由臺灣花蓮地方法院檢察署
    檢察官於89年2月2日，以88年度毒偵字第378號案件為不起
    訴處分確定；復於89年間，因施用第一級毒品海洛因、第二
    級毒品安非他命案件，經原審裁定送勒戒處所施以觀察、勒
    戒後，認有繼續施用毒品之傾向，而由原審於90年5月8日，
    以90年度訴字第60號判決判處應執行有期徒刑10月確定，甫
    於92年9月30日執行完畢；又於91年間，因施用第二級毒品
    安非他命案件，除經原審裁定令入戒治處所施以強制戒治，
    於92年7月9日停止戒治付保護管束，於93年1月6日保護管束
    期滿而執行完畢外，另經原審於92年4月29日，以92年度花
    簡字第72號判決判處有期徒刑5月確定，甫於93年5月3日執
    行完畢；被告再於93年間施用第二級毒品，經原審以93年度
    林簡字第500號判處有期徒刑6月確定，並於93年9月30日執
    行完畢等情，有臺灣高等法院被告前案紀錄表1份附卷供參
    。本件被告之罪證已臻明確，其犯行堪以認定，應予依法論
    科。
三、核被告所為，係犯毒品危害防制條例第10條第1項之施用第
    一級毒品罪，及同條例第10條第2項之施用第二級毒品罪。
    被告所犯施用第一級毒品及第二級毒品兩罪間，犯意各別，
    構成要件亦互不相同，應予分論併罰。另查被告有如前述所
    載之犯罪科刑執行情形，有臺灣高等法院被告前案紀錄表乙
    份存卷可按，其於5年內再犯本件有期徒刑以上之罪，為累
    犯，應依刑法第47條之規定加重其刑。原審審酌被告有前述
    之犯罪前科紀錄，素行非佳，屢次施用毒品，經送觀察勒戒
    、強制戒治之後，仍然再度施用毒品，顯見被告戒除毒癮之
    意志力薄弱，及被告於犯罪後能坦承犯行，表示悔悟等一切
    情狀，分別量處如主文所示之刑，並定其應執行刑，認事用
    法均無不當，量刑亦稱妥適，應予維持。
四、檢察官上訴意旨指摘，原判決對於被告於94年5月10日，在
    花蓮縣秀林鄉某處草地，施用第一、二級毒品部分之犯行疏
    未論及，似有未當。惟查，移送併辦案號內所附之警詢筆錄
    （新警刑字第0943000812號），與起訴偵查卷所附之警詢筆
    錄（新警刑字第0943000505號）內容完全相同（僅承辦員警
    不同），且併辦案件與起訴案件所附之慈濟大學濫用藥物檢
    驗中心檢驗總表及毒品案件尿液檢體採集送驗紀錄表，亦完
    全相同，足見二件實為同一事實。而遍查全卷，並無公訴人
    所指被告曾於「94年5月10日，在花蓮縣秀林鄉某處草地，
    施用第一、二級毒品」之犯行，是上訴意旨，容有誤會，並
    無理由，應予駁回。
五、被告經合法傳喚，無正當理由不到庭，爰不待其陳述逕行判
    決。
據上論斷，應依刑事訴訟法第368條、第371條 ，判決如主文。
本案經檢察官李土城到庭執行職務。
中    華    民    國    95    年    3     月    10    日
                  刑事庭審判長法  官  謝志揚
                              法  官  蔣有木
                              法  官  湯文章
上列正本證明與原本無異。
如對本判決不服，應於送達後10日內，向本院提出上訴狀。（應
抄附繕本）
                              書記官  李德霞
中    華    民    國    95    年    3     月    10    日
附錄本判決論罪科刑法條：
毒品危害防制條例第10條：
施用第一級毒品者，處6月以上5年以下有期徒刑。
施用第二級毒品者，處3年以下有期徒刑。


司法院資訊處製作；財團法人民間司法改革基金會備份。
